臺灣臺中地方法院刑事判決　　　　　　 100年度易字第1231號
公　訴　人　臺灣臺中地方法院檢察署檢察官
被　　　告　邱顯義
選任辯護人　徐曉萍律師
上列被告因妨害名譽案件，經檢察官提起公訴（100年度偵字第7
505號），本院判決如下：
    主    文
本件公訴不受理。
    理    由
一、本件公訴意旨如附件檢察官起訴書所載。
二、按告訴乃論之罪，告訴人於第一審辯論終結前，得撤回其告
    訴；又告訴經撤回者，應諭知不受理之判決，並得不經言詞
    辯論為之，刑事訴訟法第238條第1項、第303條第3款、第30
    7條，分別定有明文。
三、經查本件被告邱顯義被訴犯有刑法第309條第1項之公然侮辱
    罪及同法第310條第2項之散布文字誹謗罪，依同法第314條
    之規定係屬告訴乃論之罪，茲據被害人兼告訴人詹婉君、龔
    玉美於第一審辯論終結前當庭以言詞並具狀撤回告訴，有本
    院審判筆錄、撤回告訴聲請狀1份附卷可稽，揆諸上開說明
    ，爰諭知不受理之判決，並不經言詞辯論為之。
據上論斷，應依刑事訴訟法第303條第3款、第307條，判決如主
文。
中    華    民    國   100    年    5     月    5     日
                  刑事第一庭  法  官  朱光國
上正本證明與原本無異。
如不服本判決，應於收送達後10日內向本院提出上訴書狀（應敘
述具體理由並附繕本）。
上訴書狀如未敘述理由，應於上訴期間屆滿後20日內補提理由書
於本院。
                              書記官   巫偉凱
中    華    民    國   100    年    5     月    5     日
附件：
臺灣臺中地方法院檢察署檢察官起訴書
                                     100年度偵字第7505號
    被      告  邱顯義  男  43歲（民國○○年○月○○日生）
                        住臺中市○區○○里○○○路915號
                          15樓之3
                        國民身分證統一編號：Ｚ000000000號
上列被告因妨害名譽案件，業經偵查終結，認應提起公訴，茲將
犯罪事實及證據並所犯法條分敘如下：
        犯罪事實
一、邱顯義、詹婉君於民國99年2月初，因網路交易發生糾紛，
    邱顯義因此心生不滿，竟接續基於公然侮辱及意圖散布於眾
    之誹謗犯意，於如附表所示之時間，在其位於臺中市○區○
    ○○路915號15樓之3住處內，利用電腦設備連結網際網路至
    不特定人得以共見共聞之雅虎奇摩拍賣網站（下稱雅虎網站
    ），並以其向該網站申請之帳號「taipei leeli」，在其拍
    賣帳號商品評價版面上，及詹婉君向雅虎網站申請之拍賣帳
    號「salina_jj8508」商品評價版面上，張貼內容如附表所
    示抽象辱罵及具體指摘文字之評語，影射詹婉君精神異常，
    其母龔玉美沒教好詹婉君，進而貶損詹婉君、龔玉美之名譽
    。迨詹婉君於99年2月間，在高雄市鼓山區○○○○路307號
    9樓住處上網瀏覽，始悉上情。
二、案經詹婉君、龔玉美告訴偵辦。
        證據並所犯法條
一、證據清單及待證事實：
┌──┬───────────┬────────────┐
│編號│證據名稱              │待證事實                │
├──┼───────────┼────────────┤
│ 1  │被告邱顯義之供述      │被告坦承在網路上刊登如附│
│    │                      │表所示文字，然矢口否認有│
│    │                      │妨害名譽之故意。        │
├──┼───────────┼────────────┤
│ 2  │告訴人詹婉君、龔玉美之│全部犯罪事實。          │
│    │指證                  │                        │
├──┼───────────┼────────────┤
│ 3  │網路文字資料          │全部犯罪事實。          │
└──┴───────────┴────────────┘
二、核被告所為，係犯刑法第309條第1項之公然侮辱罪嫌及同法
    第310條第2項之散布文字誹謗罪嫌。其於附表編號3、4、5
    、7、8、10、12之犯行，以一行為觸犯上開2罪，請依刑法
    第55條想像競合犯之規定，從一重之散布文字誹謗罪論處。
    本件被告因其時間、空間密接，係基於同一犯意下之接續行
    為，僅侵害一個法益，為接續犯，請論以一罪。
三、依刑事訴訟法第251條第1項提起公訴。
    此  致
臺灣臺中地方法院
中    華    民    國   100    年    4     月     6    日
                              檢  察  官  陳燕瑩
本件正本證明與原本無異
中    華    民    國   100    年    4     月    13    日
                              書  記  官  張秀凰
附錄本案所犯法條全文
中華民國刑法第309條
（公然侮辱罪）
公然侮辱人者，處拘役或 3 百元以下罰金。
以強暴犯前項之罪者，處 1 年以下有期徒刑、拘役或 5 百元以
下罰金。
中華民國刑法第310條
（誹謗罪）
意圖散布於眾，而指摘或傳述足以毀損他人名譽之事者，為誹謗
罪，處 1 年以下有期徒刑、拘役或 5 百元以下罰金。
散布文字、圖畫犯前項之罪者，處 2 年以下有期徒刑、拘役或
1 千元以下罰金。
對於所誹謗之事，能證明其為真實者，不罰。但涉於私德而與公
共利益無關者，不在此限。
附表：
┌─┬─────────┬──────────────┐
│編│時間              │張貼文字內容                │
│號│                  │                            │
├─┼─────────┼──────────────┤
│1 │99年2月5日18時43分│妳要繼續這樣，那就吃完醫生給│
│  │及44分            │的藥再來，不要讓你自己的病情│
│  │                  │加重!                       │
├─┼─────────┼──────────────┤
│2 │99年2月9日9時42分 │妳的遭遇&病情不再令人同情   │
├─┼─────────┼──────────────┤
│3 │99年2月9日10時37分│妳的精神狀況從妳跟別人的糾紛│
│  │                  │，都可以明白看出            │
│  │                  │收到錢不敢承認，妳把妳媽媽的│
│  │                  │臉丟光了                    │
├─┼─────────┼──────────────┤
│4 │99年2月9日15時45分│不敢回應已收到退款，妳媽這樣│
│  │                  │教妳？好一個有家教的人XD    │
│  │                  │妳的病情不輕，及早就醫以免誤│
│  │                  │了自己害了家人              │
├─┼─────────┼──────────────┤
│5 │99年2月6日0時52分 │妳1人扮演兩角色自己罵自己， │
│  │及53分            │又私下寫信來說：妳媽媽愛錢更│
│  │                  │勝於愛妳，一下說妳媽媽對你很│
│  │                  │好^.^111妳病得不輕!         │
├─┼─────────┼──────────────┤
│6 │99年2月6日15時37分│生病就要吃藥，保重!         │
│  │及38分            │                            │
├─┼─────────┼──────────────┤
│7 │99年2月8日10時50  │下標當天評價中，那段廣告別種│
│  │分                │商品的胡言亂語...大家就可以 │
│  │                  │判斷妳的精神狀態            │
├─┼─────────┼──────────────┤
│8 │99年2月8日19時47分│妳已收到匯款去不回應，這是妳│
│  │                  │媽教的？要求退款後，不更正評│
│  │                  │價，妳媽教的？              │
├─┼─────────┼──────────────┤
│9 │99年2月9日16時22分│龜縮起來喔XD好一個家教      │
├─┼─────────┼──────────────┤
│10│99年2月5日18時15分│為何妳要到處惡整賣家？是本身│
│  │                  │有可憐的遭遇，還是有不堪的往│
│  │                  │事？請自今撥打1995（生命線）│
├─┼─────────┼──────────────┤
│11│99年2月5日19時43分│妳這樣的反社會偏行人格，本應│
│  │                  │同情妳...人格分裂又可惡的網 │
│  │                  │蟲，妳會有報應！            │
├─┼─────────┼──────────────┤
│12│99年2月11日11時57 │收到錢不敢承認，妳早就把令堂│
│  │分                │的臉丟光...妳媽真可燐...    │
└─┴─────────┴──────────────┘